【裁判字號】    97,易,230
【裁判日期】    970616
【裁判案由】    竊盜
【裁判全文】
臺灣嘉義地方法院刑事判決               97年度易字第230號
公  訴  人  臺灣嘉義地方法院檢察署檢察官
被      告  甲○○
上列被告因竊盜案件，經檢察官聲請簡易判決處刑（九十七年度
偵字第一六八七號），本院改依通常程序判決如下：
    主  文
甲○○犯夜間侵入住宅竊盜罪，累犯，處有期徒刑拾月，扣案之
機車鑰匙壹支沒收。
    事  實
一、甲○○前因竊盜案件，經臺灣桃園地方法院於民國九十二年
    五月二十三日，以九十二年度桃簡字第三九三號判決判處有
    期徒刑六月確定；又因贓物案件，經臺灣板橋地方法院於九
    十二年十月十三日，以九十二年度簡字第二二四五號判決判
    處有期徒刑三月確定，上開二罪經合併定應執行刑為有期徒
    刑八月；另因違反毒品危害防制條例案件，經臺灣板橋地方
    法院於九十三年一月十六日，以九十二年度訴字第一六一一
    號判決判處有期徒刑一年二月確定；復因竊盜案件，經臺灣
    臺北地方法院於九十三年一月十九日，以九十二年度易字第
    二０三六號判決判處有期徒刑一年二月確定，上開二罪經合
    併定應執行刑為有期徒刑二年三月。上開數罪接續執行，於
    九十五年九月三十日縮短刑期執行完畢，翌日出監。
二、甲○○仍不思悔悟，意圖為自己不法所有，於九十七年二月
    二十七日夜間七時許，侵入嘉義市東區盧厝一０八之十七號
    大樓地下停車場屬該大樓住宅之範圍，持其所有之機車鑰匙
    一支，開啟乙○○所管領使用之車牌號碼Ｇ９Ｊ－５９１號
    機車之電門而竊取之，甲○○得手後，騎乘上開竊得之機車
    行經嘉義市東區盧厝八十八號前之產業道路時，經警循線查
    獲，並扣得甲○○所有之機車鑰匙一支。
三、案經乙○○訴由嘉義市政府警察局第二分局報由臺灣嘉義地
    方法院檢察署檢察官偵查起訴。
    理  由
壹、程序事項
    按被告以外之人於審判外之陳述，雖不符刑事訴訟法第一百
    五十九條之一至之四之規定，而經當事人於審判程序同意作
    為證據，法院審酌該言詞陳述或書面陳述作成時之情況，認
    為適當者，亦得為證據。當事人、代理人或辯護人於法院調
    查證據時，知有第一百五十九條第一項不得為證據之情形，
    而未於言詞辯論終結前聲明異議者，視為有前項之同意，此
    觀刑事訴訟法第一百五十九條之五規定甚明。本件公訴檢察
    官及被告於本院審理時對於證人即告訴人乙○○於警詢之陳
    證暨其他相關具傳聞性質之證據資料之證據能力，均表示無
    意見，且迄於言詞辯論終結前亦未聲明異議。本院審酌前揭
    證人之陳述及證據資料作成時之情況，核無違法取證或其他
    瑕疵，認為以之作為證據為適當，自得作為證據。
貳、實體部分
一、訊據被告甲○○對於上開犯罪事實均坦承不諱，核與證人即
    告訴人乙○○於警詢及本院審理時之證述情節相符，復有嘉
    義市政府警察局扣押筆錄、嘉義市政府警察局第二分局扣押
    物品目錄表、被害報告單、贓物認領保管單、中華民國九十
    七年日出日沒時刻表各一件、嘉義市政府警察局車輛協尋、
    尋獲電腦輸入單各一張、機器腳踏車行車執照影本一份及照
    片五幀等在卷可資佐證，足徵被告自白確與事實相符，從而
    本案事證已臻明確，被告犯行，洵堪認定。
二、按竊盜因夜間侵入而加重其刑者，以其於侵害財產監督權外
    ，兼妨害家宅之安寧而設（參照最高法院二十五年上字第六
    二０三號判例意旨）；次按刑法第三百二十一條第一項第一
    款之夜間侵入住宅竊盜罪，其所謂「住宅」，乃指人類日常
    居住之場所而言，公寓亦屬之。至公寓樓下之「樓梯間」，
    雖僅供各住戶出入通行，然就公寓之整體而言，該樓梯間為
    該公寓之一部分，而與該公寓有密切不可分之關係，故於夜
    間侵入公寓樓下之樓梯間竊盜，難謂無同時妨害居住安全之
    情形，自應成立刑法第三百二十一條第一項第一款於夜間侵
    入住宅竊盜罪（最高法院七十六年臺上字第二九七二號判例
    ）；第按地下停車場專供公寓住戶停放車輛，雖地下停車場
    原僅提供各住戶停放車輛使用，然就公寓之整體而言，該停
    車場可謂構成其公寓之一部分，與公寓有密切不可分之關係
    （臺灣高等法院八十六年度上易字第三一八九號判決參照）
    。經查，嘉義市東區盧厝一０八之十七號大樓地下停車場，
    係專供上開大樓住戶停車使用，非經住戶許可不得進入之情
    ，業經證人乙○○結證在卷，而被告並非上開大樓住戶，亦
    未經任何住戶同意，於夜間侵入上開大樓地下停車場竊取機
    車之情，亦據被告甲○○供承在卷，是核被告所為，係犯刑
    法第三百二十一條第一項第一款之夜間侵入住宅竊盜罪。公
    訴意旨認被告所為係犯同法第三百二十條第一項之普通竊盜
    罪，容有未洽，惟其基本社會事實同一，允宜由本院變更公
    訴意旨所引應適用之法條。另查，被告有如事實欄第一項所
    載之犯罪、科刑與執行前案紀錄之事實，有臺灣嘉義地方法
    院檢察署刑案資料查註紀錄表、臺灣高等法院被告前案紀錄
    表各一件在卷可參，其於有期徒刑之執行完畢後，五年以內
    故意再犯本件有期徒刑以上之罪，為累犯，應依刑法第四十
    七條第一項之規定加重其刑。
三、爰審酌被告前有多次犯罪前案紀錄、曾因竊盜等案入監服刑
    ，甫於九十五年十月一日因竊盜等案執行完畢出監，未久即
    再度犯竊盜罪之品行，其犯罪之動機、目的，其以自備鑰匙
    侵入大樓地下停車場行竊機車之手段、自陳國中肄業、曾擔
    任板模工之智識程度、並自述家有母親、離婚、育有七歲小
    孩、經濟狀況普通之家庭狀況，竊得機車業已發還被害人及
    犯罪後坦認犯行之態度等一切情狀，量處如附表所示之刑。
    扣案之機車鑰匙一支係被告所有供本件犯罪所用之物之事實
    ，業據被告供明在卷，應依刑法第三十八條第一項第二款之
    規定沒收之。
據上論斷，應依刑事訴訟法第四百五十二條、第二百九十九條第
一項前段、第三百條，刑法第三百二十一條第一項第一款、第四
十七條第一項、第三十八條第一項第二款，判決如主文。
本案經檢察官陳慧玲到庭執行職務
中    華    民    國    97    年    6     月    16    日
                     刑事第四庭   法  官    許兆慶
上列正本證明與原本無異。
如不服本判決，應於判決送達後十日內向本院提出上訴狀，上訴
書狀依法應敘述具體理由，如未敘述具體理由者，應於上訴期間
屆滿後二十日內補提理由書於本院（均應附繕本）。告訴人或被
害人如對於本判決不服者，應具備理由請求檢察官上訴，其上訴
期間之計算係以檢察官收受判決正本之日期為準。
中    華    民    國    97    年    6     月    16    日
                                  書記官    林金福
附錄法條：
中華民國刑法第321條第1項第1款（加重竊盜罪）
犯竊盜罪而有左列情形之一者，處六月以上、五年以下有期徒刑
：
一、於夜間侵入住宅或有人居住之建築物、船艦或隱匿其內而犯
    之者。


司法院資訊處製作；財團法人民間司法改革基金會備份。
